臺灣高等法院民事判決　　　　　　　　　92年度勞上字第56號
上　訴　人
即被上訴人　乙○○
訴訟代理人　陳鄭權律師
複 代理 人　劉君豪律師
被 上訴 人
即 上訴 人　綠色四季生物科技股份有限公司
兼法定代理　甲○○
人
共　　　同
訴訟代理人　陳淑真律師
上列當事人間請求給付薪資等事件，上訴人對於中華民國92年6
月25日臺灣士林地方法院92年重勞訴字第2號第一審判決提起上
訴，本院於94年4月13日言詞辯論終結，判決如下：
    主      文
原判決關於命上訴人綠色四季生物科技股份有限公司給付超過新
台幣707,419元本息及命上訴人甲○○將該公司股票超過24,658
股辦理所有權移轉登記過戶並交付部分，並各該部分假執行之宣
告，暨命上訴人綠色四季生物科技股份有限公司、上訴人甲○○
負擔訴訟費用之裁判均廢棄。
上開廢棄部分，上訴人乙○○在第一審之訴及假執行之聲請均駁
回。
綠色四季生物科技股份有限公司及甲○○其餘上訴均駁回。
乙○○上訴駁回。
第一審關於命綠色四季生物科技股份有限公司及甲○○負擔訴訟
費用部分，及第二審訴訟費用關於綠色四季生物科技股份有限公
司及甲○○上訴部分，由綠色四季生物科技股份有限公司負擔十
分之三、甲○○負擔十分之二，餘由上訴人乙○○負擔。第二審
訴訟費用關於乙○○上訴部分，由乙○○負擔。
    事實及理由
一、上訴人兼被上訴人乙○○（以下稱乙○○）主張：上訴人兼
    被上訴人綠色四季生物科技股份有限公司法定代理人即上訴
    人兼被上訴人甲○○（以下分別稱綠色公司、甲○○）於民
    國89年10月間一再勸請乙○○擔任綠色公司之總經理，並於
    同月27日出具承諾書，承諾綠色公司以月薪新台幣（下同）
    30萬元及甲○○願分3年給付乙○○80萬股之綠色公司股票
    之方式，邀得乙○○於90年2月1日上任。乙○○上任後即為
    綠色公司建立各種制度，積極招聘專業人才，並組成研發團
    隊爭取各項榮譽，建造完成台灣企業界第一個符合國際標準
    的ＳＰＦ無特定病原動物實驗室，為公司取得衛生署之認定
    ，中華民國農化學會所頒發的技術榮譽獎，而且為公司申請
    到經濟部為期3年新藥研發中短長期毒理試驗、毒性病理及
    血液生化知識庫開發計劃之科專計畫，獲得政府補助。惟綠
    色公司卻仍拋不開家族公司之色彩，人事、財務、會計均無
    正式職位，且公司之各項職權，亦由甲○○之配偶即訴外人
    邱德才獨攬，對乙○○之職掌及公司之制度均不尊重，此與
    乙○○當初受聘為綠色公司效命之約定不符，乙○○成為有
    責無權，乃一再與董事、董事長及邱德才溝通，嗣後迫於無
    奈，於91年3月8日以書面表達請准辭去總經理一職，惟公司
    董事會遲未決議批准。惟卻被邱德才假藉各種理由，不讓乙
    ○○進入公司任職，擅將公司大門及乙○○之辦公室換鎖，
    又私自將乙○○物品搬離，並偷蓋乙○○之印章，甚至於將
    乙○○逼走後，仍繼續以乙○○之專業聲望及信譽，欺騙社
    會大眾，在報刊及電腦光碟，以乙○○為執行長、董事等名
    義大作廣告及發表高論，為公司之研發團隊背書，並進行增
    資事宜。乙○○為正視聽並理清權責，委請律師向綠色公司
    及董事會以書面通知自91年8月9日起正式辭去總經理及董事
    之職務，並已接獲該公司委託律師發函同意辭職乙事。迄乙
    ○○辭職止，綠色公司尚欠乙○○如下之薪資或相當於薪資
    之無因管理報酬：(1)91年3月67,742元(2)91年4月13萬元(3)91
    年5月248,500元(4)91年6月282,218元(5)91年7月30萬元(6)91
    年8月77,420元。以上合計為1,105,880元。甲○○尚應將91
    年3月25日起至91年8月8日止之股票共計93,836股（計算式
    ：250,000×137/365= 93,836）辦理所有權移轉過戶並交付
    予乙○○（乙○○於原審請求綠色公司發給離職證明書、給
    付薪資差額1,268,138元、被扣取之顧問費70萬元、資遣費
    475,000元，合計為2,443,138元，原審就請求發給離職證明
    書、給付資遣費475,000元均予駁回；薪資差額、顧問費共
    1,968,138元判准乙○○得請求862,258元，駁回1,105,880
    元之請求，乙○○對駁回之1,105,880元上訴；請求發給離
    職證明及資遣費475,000元部分未上訴，業已確定。請求甲
    ○○應交付綠色公司每股面額10元，25萬股股票以及應將該
    公司129,452股股票辦理所有權移轉登記過戶並交付，原審
    判准請求交付25萬股股票，其餘請求129,452股股票部分，
    判准乙○○得請求35,616股，駁回請求以每股面額10元計算
    股票以及93,836股之請求，乙○○對駁回之以每股面額10元
    計算股票部分未上訴，業已確定；對駁回之93,836股部分上
    訴）。並聲明：(一)原判決不利於乙○○部分廢棄。(二)廢棄部
    分綠色公司應再給付乙○○1,105,880元，暨自91 年12月13
    日起至清償日止，按年息5%計算之利息。(三)甲○○應再將綠
    色公司股票共93,836股辦理所有權移轉過戶並交付予乙○○
    。(四)願供擔保請准宣告假執行。(五)綠色公司及甲○○之上訴
    駁回。
二、綠色公司及甲○○則以：乙○○擔任綠色公司總經理，與綠
    色公司間，係經理人之委任關係。該委任關係於91年3月8日
    經乙○○終止。又乙○○以綠色公司總經理之名義擔任中研
    院顧問之每月顧問費十萬元，乙○○已同意綠色公司於原本
    應給付之報酬內扣除，扣除之時間為90年7月起至91年6月；
    乙○○於91年3月8日辭任綠色公司總經理職務，僅擔任專案
    執行人，同意公司從該月起每月再扣除總經理津貼3萬元；
    綠色公司於91年6月經董事會決議，將乙○○同年5、6月報
    酬調整為每月15萬元（含中研院顧問費10萬元及房屋租金）
    ，乙○○在場表示勉為接受。91年7月及8月，乙○○除擔任
    董事外，並未兼任任何行政職務，故未給薪，因此並無短付
    薪資。至甲○○身為綠色公司董事長，為攬人才，不惜重金
    禮聘乙○○為總經理，負責公司管理經營，並願以個人持有
    公司股票無償贈與乙○○做為技術股，惟當時雙方真意為「
    乙○○須任職滿三年」，對公司有實質貢獻，期滿後乙○○
    方能取得股票，否則，如依乙○○所言，其可依時間比例計
    算取得股票，甲○○何須特別約定股票由公司保管三年。乙
    ○○僅擔任總經理1年，不但未達成行政管理任務，更使公
    司優秀人才大幅流失，顯然已使其取得股票之解除條件成就
    ，自無請求移轉交付股票之依據及理由。退萬步言，縱認乙
    ○○得以請求甲○○給付股票，甲○○亦僅負有給付依照乙
    ○○任職總經理期間屆滿年數計算之股份之義務。查乙○○
    任職總經理期間為90年2月起至91年3月初，任職僅超過1 年
    ，應僅得請求任滿第1年部分之股票等語，資為抗辯。並聲
    明(一)原判決不利於綠色公司（即命綠色公司給付乙○○
    862,258元本息及交付25萬股股票）及甲○○（即命甲○○
    將25萬股股票交付，並將35,616股股票辦理所有權移轉登記
    過戶並交付乙○○）部分廢棄。(二)廢棄部分，駁回乙○○在
    第一審之訴。(三)乙○○之上訴駁回。
三、乙○○主張綠色公司於89年10十月27日出具承諾書，承諾由
    該公司以月薪30萬元以及甲○○願分3年給付乙○○80萬股
    綠色公司股票之方式，邀得乙○○於90年2月1日擔任該公司
    總經理。乙○○上任後即為綠色公司建立各種制度，積極招
    聘專業人才，並組成研發團隊爭取各項榮譽，建造完成台灣
    企業界第一個符合國際標準的ＳＰＦ無特定病原動物實驗室
    ，為公司取得衛生署之認定，中華民國農業化學會所頒發之
    技術榮譽獎，而且為公司申請到經濟部為期3年之新藥研發
    中短長期毒理試驗、毒性病理及血液生化知識庫開發計劃之
    科專計畫，獲得政府補助。嗣於91年3月8日乙○○以書面表
    達辭去總經理職務。甲○○僅於第1年依承諾書過戶25萬股
    股票給乙○○，但尚未交付。綠色公司確實自90年7月起至
    91年6月止，每月扣除10萬元顧問費；91年3、4月，每月扣
    除總經理津貼3萬元；91年7、8月未給付乙○○各30萬元等
    情，業據乙○○提出89年10月27日承諾書、90年2月至91年
    5月薪資條、技術顧問委任契約書、經濟部研發服務產業推
    動計畫書節錄本、台灣保健食品學會函、中國農業化學會技
    術榮譽獎狀等為證，且為綠色公司、甲○○所不爭執，並有
    乙○○提出之91年3月8日辭職函在卷可佐（士林簡易庭卷第
    71頁），堪信乙○○此部分主張之事實為真正。茲應審究者
    為：(一)乙○○辭職何時發生效力？(二)乙○○以綠色公司總經
    理之名義擔任中央研究院顧問之每月顧問費10萬元，綠色公
    司是否得於原本乙○○應領取之月薪內扣除？(三)關於承諾書
    之訂立，乙○○與甲○○之真意是否為乙○○須任職滿3年
    ，對綠色公司有實質貢獻，期滿後方能取得股票？茲分述如
    下：
  (一)乙○○辭職何時發生效力？
   1、按所謂委任，係指委任人委託受任人處理事務之契約而言
      。委任之目的，在一定事務之處理。故受任人給付勞務，
      僅為手段，除當事人另有約定外，得在委任人授權限範圍
      內，自行裁量決定處理一定事務之方法，以完成委任之目
      的。而所謂僱傭，則指受僱人為僱用人服勞務之契約而言
      。僱傭之目的，僅在受僱人單純提供勞務，有如機械，對
      於服勞務之方法無自由裁量之餘地。兩者之內容及當事人
      間之權利義務均不相同（最高法院83年台上字第1018號判
      決參照）。乙○○與綠色公司間非僱傭關係，原審基此認
      定，就乙○○本於僱傭關係請求綠色公司給付資遣費及發
      給離職證明書部分，為乙○○敗訴之判決。乙○○未上訴
      ，上開部分已確定而有既判力。故乙○○與綠色公司間係
      委任關係，按公司法第29條第1項第3款固規定「經理人之
      委任、解任及報酬，於股份有限公司應由董事會以董事過
      半數之出席，及出席董事過半數同意之決議行之」，惟此
      規定僅限制公司解任經理人時應具備之要件，並不排除經
      理人依民法第549條第1項規定：「當事人之任何一方，得
      隨時終止委任契約」之方式終止之。又終止契約，應向他
      方當事人以意思表示為之，民法第263條準用同法第258條
      第1項定有明文。終止權之性質，係屬形成權一種，而形
      成權係賦予一方當事人得依其單方之意思表示，使法律關
      係之效力得以消滅，因此終止契約之意思表示，不須得他
      造之同意，即得單方終止契約。又非對話為意思表示者，
      其意思表示以通知到達相對人時發生效力，此為民法第95
      條第1項所明定。所謂達到係指意思表示達到相對人之支
      配範圍，置於相對人隨時可了解其內容之客觀狀態而言。
   2、查乙○○確以書面之方式表示辭去總經理職務，已如前述
      ，則此終止委任關係之意思表示乃非對話之意思表示，自
      應以到達綠色公司法定代理人甲○○隨時可了解其內容之
      客觀狀態時，即生終止委任關係之效力。乙○○以91年3
      月8日雖以書面表達請准辭去總經理，惟公司董事會遲未
      決議批准。邱德才則假藉各種理由，不讓乙○○進入公司
      任職，擅將公司大門及乙○○之辦公室換鎖，又私自將乙
      ○○物品搬離，並偷蓋乙○○之印章，將乙○○逼走後，
      仍繼續以乙○○之專業聲望及信譽，欺騙社會大眾，在報
      刊及電腦光碟，以乙○○為執行長、董事等名義大作廣告
      及發表高論，為公司之研發團隊背書。而乙○○之總經理
      行程表，至91年7月底仍如常繼續負責總經理之工作，綠
      色公司91年6月提交經濟部之經濟部研發服務產業推動計
      畫書，新藥研發短中長期毒理試驗毒性病理及血液生化知
      識庫開發計畫，綠色公司仍列乙○○為該公司總經理，足
      認91年3月8日辭職並未生效云云。查乙○○於91年3月8日
      向綠色公司提出辭職函，雖斯時該公司法定代理人甲○○
      出國未歸，然邱德才係甲○○出國時代為聯繫處理一般事
      務之人，如遇董事會召開，則由甲○○指派其他董事代理
      ，而邱德才收到辭職函後，即傳真至身在加拿大之甲○○
      ，由甲○○口頭批准，嗣於甲○○回國後，於同年月24日
      臨時董事會開會時，說明乙○○已於91年3月8日正式向董
      事長遞出辭職函，而公司印鑑已於3月初交出，不再參與
      公司行政管理與業務開發之工作等語。甲○○在該辭職函
      批示准予辭職之日期亦為91年3月8日（士林簡易庭卷第71
      、74頁），業據綠色公司與甲○○陳明在卷，且有綠色公
      司89年12月1日、91年6月19日甲○○由其他董事代理而召
      開之董事會會議紀錄在卷可稽（士林簡易庭卷第76頁、原
      審卷第61頁）。參以乙○○於該辭職函上亦載明「本人已
      於三月初交出公司印信給董事長特別助理邱德才先生，並
      請其代理總經理職務」等語，核與上開書證所載情形相符
      。故客觀上其於91年3月8日遞出辭職函前，已向董事長特
      別助理邱德才表示辭去總經理，請邱某代理總經理職務，
      並已交出公司印信。而邱德才係董事長特別助理，足見綠
      色公司與甲○○所辯，邱德才係甲○○出國時代為聯繫處
      理一般事務之人，於收到乙○○辭職函後，傳真至在加拿
      大之甲○○，告知乙○○辭職一事，並非無據。是乙○○
      辭職之意思表示，於91年3月8日已達到相對人綠色公司之
      支配範圍，置於綠色公司隨時可了解其內容之客觀狀態。
      因此綠色公司與乙○○間委任關係，於91年3月8日已合法
      終止。原審認應以兩造不爭執曾就乙○○之辭職案討論之
      91年3月24日為終止委任關係意思表示到達之日，於該日
      生終止委任關係之效力云云。尚非正確。
   3、至於乙○○一方面指邱德才假藉各種理由，不讓乙○○進
      入公司任職，擅將公司大門及乙○○之辦公室換鎖，又私
      自將乙○○物品搬離，並偷蓋乙○○之印章，將乙○○逼
      走；一方面又謂其總經理行程表，至91年7月底仍如常繼
      續負責總經理之工作。則邱德才既假藉各種理由，不讓乙
      ○○進入公司任職，乙○○如何至91年7月底仍如常繼續
      負責總經理之工作？乙○○關於此部分前後所述，互相矛
      盾。另關於綠色公司91年6月提交經濟部之計畫書、知識
      庫開發計畫等，綠色公司仍列乙○○為該公司總經理乙節
      ，依證人即乙○○之秘書王雪於原審證稱「乙○○於91年
      3月8日提出辭呈後，公司在晨間會議有對大家說，乙○○
      對外還是總經理，另外每星期五有正式會議，在該場合也
      有提過，公司並沒有說明理由，之所以要這樣講，可能是
      怕對外會影響公司的形象及安撫員工之情緒。」等語。益
      證91年3月8日乙○○辭職之意思表示已到達綠色公司，只
      是公司對外不宣布此一訊息，則綠色公司91年6月提交經
      濟部之計畫書、知識庫開發計畫等，仍列乙○○為該公司
      總經理，徵諸上述證人王雪之證詞，自不足為奇，乙○○
      以此主張辭去總經理係91年8月9日生效云云，並非有據。
  (二)乙○○以綠色公司總經理之名義擔任中央研究院顧問之每月
    顧問費10萬元，綠色公司是否得於原本乙○○應領取之月薪
    內扣除？
   1、乙○○在綠色公司任職總經理期間，擔任中央研究院生物
      醫學科學研究所動物室整建計畫總顧問，每月領有該所直
      接匯入之顧問費10萬元之事實，業據證人即中央研究院生
      物醫學研究所副所長王寧於原審到庭結稱：「乙○○是動
      物房的權威，中研院要蓋動物房，需要這樣的權威來幫我
      們，所以才和乙○○有接觸，請他給我們蓋動物房的資訊
      ，請他來當顧問，乙○○在那個公司並不重要，我們是根
      據乙○○之專長來找他的，關於顧問費是直接由生物研究
      所匯到他的帳戶‧‧‧契約書之所以會寫受任人綠色四季
      生物科技股份有限公司總經理乙○○博士，是因為當初本
      來要跟他（即乙○○）直接簽約，但乙○○說他現在受僱
      於綠色公司，所以最好先知會綠色公司一下‧‧‧關於薪
      水部分，我和邱德才在電話裡談過，因我們是公家單位是
      給顧問費，而邱德才表示沒有問題。至於金額10萬元是我
      訂的，和綠色科技談的時候，並沒有談到10萬元顧問費要
      如何給付或要多少錢付給綠色公司‧‧‧乙○○是表示，
      他那時到綠色公司沒多久，他希望可以藉由公家單位簽約
      來提升綠色科技的聲望。」（原審卷第95至97頁）。且根
      據卷附報價單記載受任人為乙○○博士，以及中央研究院
      生物醫學科學研究所動物室整建工程顧問費第一次開標記
      錄表上，投標廠商欄及得標廠商亦均記載為乙○○博士，
      而非以綠色公司總經理名義得標，另卷附之技術顧問委任
      契約書受任人處，亦無綠色公司之用印，堪認該技術顧問
      委任契約書受任人雖記載「綠色四季生物科技股份有限公
      司總經理乙○○」，然實際上僅係表明乙○○當時是在綠
      色公司擔任總經理之身分，並非以綠色公司法定代理人之
      名義代表公司簽約（以上見士林簡易庭卷第29至35頁）。
      ，前開技術顧問委任之契約關係存在於中央研究院與乙○
      ○間，應可認定。亦即乙○○基於受任人之地位自可受領
      中央研究院每月匯入之顧問費10萬元而與綠色公司無涉。
   2、依兩造不爭執之承諾書記載，乙○○任職於綠色公司月薪
      為30萬元，並無關於乙○○擔任其他職務之報酬應歸入乙
      ○○於公司薪資一部分之約定。則綠色公司主張乙○○同
      意綠色公司於原本應給付之報酬內扣除每月顧問費10萬元
      之事實，自應負舉證之責任。查綠色公司提出90年7月7日
      董事會議記錄固記載：「‧‧為配合中研院作業方便，該
      顧問費直接撥入黃總帳戶，即視同本公司付予黃總的月薪
      之一部分，提請討論。決議：通過，若明年上半年仍需簽
      約，亦遵照辦理」等文句，以及證人即綠色公司董事洪英
      傑於原審證稱：「我和乙○○都有參加90年7月7日的會議
      ，當時有討論議案二，乙○○有參加，並且有同意。」等
      語（原審卷第31頁）。然公司法第206條及第207條規定：
      「董事會之決議，除本法另有規定外，應有過半數董事之
      出席，出席董事過半數之同意行之。第178條、第180條第
      2項之規定，於前項之決議準用之。」、「董事會之議事
      ，應作成議事錄。前項議事錄準用第183條之規定。」；
      同法第183條第1項、第3項分別規定：「股東會之議決事
      項，應作成議事錄，由主席簽名或蓋章，並於會後20日內
      ，將議事錄分發各股東。」、「議事錄應記載會議之年、
      月、日、場所、主席姓名、決議方法、議事經過之要領及
      其結果，在公司存續期間，應永久保存。」；同法第178
      條規定：「股東對於會議之事項，有自身利害關係致有害
      於公司利益之虞時，不得加入表決，並不得代理他股東行
      使其表決權。」甚明。查上開90年7月7日董事會議紀錄並
      未記載關於決議方法、議事經過之要領，綠色公司亦未提
      出有將該議事錄送達乙○○之證據，證人洪英傑並未說明
      該次董事會如何決議。又該決議對於乙○○而言係有自身
      利害關係，則乙○○有無在場表決或同意該提案，即有可
      疑。至於綠色公司另辯稱乙○○對於薪資中遭扣除該10萬
      元顧問費之情形，歷經數月未異議，可認有默示同意云云
      。惟縱使乙○○確歷經數月未異議，然未異議之事由繫乎
      當事人之主、客觀因素，不能因此推定乙○○有默示同意
      扣減10萬元之意思。綠色公司所為扣減10萬元薪資之舉，
      並非有據。
    從而，乙○○基於與綠色公司間就總經理職務之委任關係存
    續期間（90年2月1日起至91年3月8日止），請求綠色公司給
    付短少之薪資計707,419元（綠色公司應給付之薪資300,000
     ×13+300,000×8/31=3,977,419，扣除該段時間綠色公司
    已付之薪資300,000×5+2 00,000×8+170,000 =3,270,000
    ，即3,977, 419－3,270,000= 707,419，元以下四捨五入）
    及自起訴狀送達翌日（91年12月13日）起至清償日止，按年
    息5% 計算之利息，為有理由，應予准許。至於乙○○在91
    年3月9日之後，因與綠色公司已無總經理職務之委任關係，
    其請求該段期間短付之該職務得領取之薪資，自屬無據，應
    予駁回。
  (三)關於乙○○與甲○○所訂立之承諾書，其真意是否為乙○○
    須任職滿3年，對綠色公司有實質貢獻，期滿後方能取得股
    票？
   1、按當事人主張有利於己之事實，就其事實有舉證之責任，
      民事訴訟法第277條規定甚明，又契約當事人之權利義務
      關係，依書面記載之內容以決定為常態，不依書面記載之
      內容定之，則為變態，主張變態事實之當事人，自應就變
      態之事實負舉證之責任，此為舉證責任之法則。
   2、依卷附由綠色公司出具之承諾書，其內容為敦聘乙○○擔
      任該公司總經理，而由綠色公司負責人甲○○對乙○○為
      4項承諾，並非乙○○對綠色公司有所承諾。承諾書內並
      無乙○○應在綠色公司服務滿3年之記載，其中第4項雖記
      載甲○○轉讓股票給乙○○分期3年，然該3年僅係甲○○
      分期給付之承諾，並無乙○○應做滿3年或有實質貢獻之
      要件，甲○○既未就此變態之事實，舉證以實其說，甲○
      ○所辯，乙○○須任職滿3年，對綠色公司有實質貢獻，
      期滿後方能取得股票云云，尚乏依據，難以採信。
    從而，乙○○基於承諾書，請求甲○○以乙○○任職綠色公
    司總經理期間（90年2月1日起至91年3月8日止）計算應交付
    及轉讓之綠色公司普通股股票，其中請求第1年之股票25萬
    股（業已由甲○○轉讓乙○○，但尚未交付）應交付乙○○
    ，以及第2年股票24,658股（計算式：以比例計算91年2月1
    日至3月8日，250000×36/365 =24,658，小數點下四捨五入
    ）應轉讓及交付乙○○，為有理由，應予准許。至於乙○○
    逾此範圍之請求，尚嫌無據，應予駁回。
四、綜上所述，乙○○與綠色公司間就總經理職務之委任關係存
    續期間（90年2月1日起至91年3月8日止），乙○○主張上開
    期間綠色公司應依約定之薪資給付，以及甲○○應依承諾書
    ，按上開期間轉讓及交付股票為可採；乙○○逾上開範圍之
    請求並非有據。原審命綠色公司給付，超逾707,419元本息
    及命甲○○將該公司股票超逾24,658股辦理所有權移轉登記
    過戶並交付乙○○部分，並各該部分假執行之宣告，係有違
    誤。綠色公司及甲○○就上開超逾給付部分上訴，指摘原判
    決不當，求予廢棄改判，為有理由，應由本院將原審命上開
    超逾給付部分廢棄，改判如主文第2項所示；綠色公司及甲
    ○○就上開應為給付部分上訴，則為無理由，應予駁回。至
    於乙○○上訴，請求綠色公司及甲○○再為給付，則非有據
    ，其指摘原判決不當，求予廢棄改判，為無理由，應予駁回
    ；其假執行之聲請因失依附，無從准許。
五、本件事證已臻明確，兩造其餘主張及陳述，並所提之其餘證
    據，經審酌後，均不影響本院上開論斷，毋庸再予論述，附
    此敘明。
六、據上論結，本件綠色公司及甲○○上訴為一部有理由，一部
    無理由，乙○○上訴為無理由，依民事訴訟法第449條第1項
    、第450條、第78條、第85條第1項但書，判決如主文。
中　　華　　民　　國　　94　　年　　4 　　月　　27　　日
                  勞工法庭審判長法  官 李瓊蔭
                                法  官 陳邦豪
                                法  官 游明仁
正本係照原本作成。
如不服本判決，應於送達後20日內向本院提出上訴書狀，其未表
明上訴理由者，應於提出上訴後20日內向本院補提理由書狀（均
須按他造當事人之人數附繕本）上訴時應提出委任律師或具有律
師資格之人之委任狀；委任有律師資格者，另應附具律師資格證
書及釋明委任人與受任人有民事訴訟法第466條之一第一項但書
或第二項（詳附註）所定關係之釋明文書影本。
中　　華　　民　　國　　94　　年　　4 　　月　　28　　日
　　　　　　　　　　　　　　　　書記官 于  誠
附註：
民事訴訟法第四百六十六條之一（第一項、第二項）：
對於第二審判決上訴，上訴人應委任律師為訴訟代理人。但上訴
人或其他法定代理人具有律師資格者，不在此限。
上訴人之配偶、三親等內之血親、二親等內之姻親，或上訴人為
法人、中央或地方機關時，其所屬專任人員具有律師資格並經法
院認為適當者，亦得為第三審訴訟代理人。
